【裁判字號】    95,易,437
【裁判日期】    950628
【裁判案由】    竊盜等
【裁判全文】
臺灣桃園地方法院刑事判決               95年度易字第437號
公  訴  人  台灣桃園地方法院檢察署檢察官
被      告  戊○○
                    （現因另案於臺灣桃園監獄執行中）
指定辯護人  本院公設辯護人甲○○
上列被告因竊盜等案件，經檢察官提起公訴（95年度偵字第3441
號），及移送併辦（95年度偵字第9747號、第10630 號、第1244
7 號），被告於準備程序進行中為有罪之陳述，經本院合議庭裁
定由受命法官獨任進行簡式審判程序後，聲請改依協商程序而為
判決，本院判決如下：
    主  文
戊○○連續攜帶兇器竊盜，累犯，處有期徒刑壹年伍月，扣案之
Ｔ型扳手貳支，沒收之。
    事實及理由
一、本件被告戊○○所犯係死刑、無期徒刑或最輕本刑為3 年以
    上有期徒刑以外之罪，其於準備程序中就被訴事實為有罪之
    陳述，經本院告知簡式審判程序之旨，並聽取公訴人、被告
    之意見後，爰依刑事訴訟法第273 條之1 第1 項規定合議裁
    定由受命法官獨任進行簡式審判程序，合先敘明。
二、戊○○曾因違反肅清煙毒條例案件，經臺灣高等法院以86年
    度上訴字第2141號判決判處應執行有期徒刑4 年，並於民國
    86年12月31日確定，於93年1 月3 日縮刑期滿執行完畢。仍
    不知悔改，竟意圖為自己不法之所有之概括犯意，連續為下
    列竊盜行為：
    (一)戊○○於95年1 月16日晚間8 時許，在桃園縣中壢市○○
      路老人會館前，見停放於該處之林張玉妹所有，車號為BD
      -0762 號之自小客車車門鎖故障，以其在路邊所拾得，客
      觀上足以對人之生命、身體安全構成威脅且具有危險性可
      供兇器使用之T 字型板手1 把（戊○○將該物占為己有，
      已屬其所有），先撬開該小客車車門，再以該板手插入該
      小客車電門內發動該車，丙○○則於一旁觀看。戊○○竊
      取該車得手後，遂將該車交予丙○○駕駛，其則另搭乘由
      不知情之朱清松所駕駛之白牌計程車，尾隨丙○○之後共
      同前往新竹。嗣於同日晚間11時許，在新竹縣新豐鄉新豐
      村2 鄰85號前為警查獲，始知上情（丙○○所涉犯贓物罪
      嫌，由本院另行審結）。
    (二)戊○○復於同年4 月15日晚上8 時許，在桃園縣中壢市興
      仁國小前，以其所有之鑰匙1 把開啟車門並發動電門，竊
      取登記黃香渝所有、由丁○○使用之車牌號碼HG-2647 號
      自小客車1 部，得手後，供己代步之用，嗣戊○○將上開
      贓車借予知情之友人郭寶雲使用（郭寶雲所涉贓物罪嫌，
      由檢察官另案偵查中），而郭寶雲於翌（16）日凌晨零時
      40 分 許，駕駛上開贓車搭載不知情之友人艾依美，前往
      桃園縣中壢市○○○街30巷8 號旁空地訪友時，為警攔檢
      查獲，查知上情（至戊○○所有之鑰匙1 把，未經扣案，
      惟無證據證明尚為存在）。
    (三)戊○○又於同年月18日凌晨2 時許，在桃園縣中壢市○○
      ○街10號前，見鍾湞所有之車牌號碼2986-MZ 號箱型自
      用小客車鑰匙未拔下之際，將鑰匙發動電門後，駕駛離去
      之方式竊取之，供己代步使用，嗣於同日下午1 時許，為
      警於桃園縣中壢市○○街51號前查獲。
    (四)戊○○末於同年月27日凌晨某時許，行經桃園縣平鎮市○
      ○○路53巷30弄24號前，見許隆次所有、乙○○○所使用
      之車號KJ-2255 號自小客車停放該處，認有機可趁，遂以
      其所有客觀上足以致人生命、身體危險而供作兇器使用之
      T 型板手1 支，竊取上開車輛，供其日常生活使用。嗣於
      同日晚間7 時40分許，戊○○駕駛上開汽車行經桃園縣龍
      潭鄉○○路○○段670 號前，為警發現可疑，攔檢後查獲
      ，並扣得上開T 型板手1 支。
三、證據名稱：
    (一)被告戊○○於本院訊問中之自白。
    (二)被害人李秀治、鍾湞、郭寶雲、艾依美、丁○○之證述
      。
    (三)贓物領據保管單4 紙、車輛車牌失竊作業- 查獲車輛認可
      資料4 份、車牌尋獲電腦輸入單、警察局車輛協尋電腦輸
      入單各1 份、遭竊汽車照片附卷可稽。
    (四)T 型扳手2 支扣案可佐。
四、本件經檢察官與被告於審判外達成協商之合意且被告已認罪
    ，其合意內容為：被告願受科刑範圍為有期徒刑1 年5 月，
    扣案之T 型扳手2 支沒收之。經查，上開協商合意並無刑事
    訴訟法第455 條之4 第1 項所列情形之一，檢察官聲請改依
    協商程序而為判決，本院爰不經言詞辯論，於協商合意範圍
    內為協商判決，合予敘明。
五、應適用之法條：刑事訴訟法第273 條之1 第1 項、第455 條
    之4 第2 項、第455 條之8 ，刑法第56條、第321 條第1 項
    第3 款、第47條、第38條第1項 第2 款。
六、本判決除有刑事訴訟法第455 條之4 第1 項第1 款、第2 款
    、第4 款、第6 款、第7 款所定情形之一，或違反同條第2
    項規定者外，不得上訴。
七、如不服本件判決，得自收受判決送達之日起10日內，向本院
    提出上訴書狀，上訴於第二審法院。
本案經檢察官林鈺雄到庭執行職務
中    華    民    國    95    年    6     月    28    日
                  刑事第四庭    法  官  陳心婷
以上正本證明與原本無異。
                                書記官  陳青瑜
中    華    民    國    95    年    7     月    13    日
附錄本件論罪科刑法條：
中華民國刑法第321條
犯竊盜罪而有左列情形之一者，處六月以上、五年以下有期徒刑
：
一  於夜間侵入住宅或有人居住之建築物、船艦或隱匿其內而犯
    之者。
二  毀越門扇、牆垣或其他安全設備而犯之者。
三  攜帶兇器而犯之者。
四  結夥三人以上而犯之者。
五  乘火災、水災或其他災害之際而犯之者。
六  在車站或埠頭而犯之者。
前項之未遂犯罰之。


司法院資訊處製作；財團法人民間司法改革基金會備份。
